臺灣新竹地方法院刑事宣示判決筆錄　　　96年度訴字第392號
公　訴　人　臺灣新竹地方法院檢察署檢察官
被　　　告　甲○○
　　　　　　　　　　弄14號
　　　　　　乙○○
上列二人共同
指定辯護人　本院公設辯護人丙○○
上列被告等因搶奪等案件，經檢察官提起公訴（96年度偵字第29
13號），檢察官聲請改依協商程序而為判決，本院於中華民國96
年7月23日下午4時在本院刑事第10法庭宣示判決，出席職員如下
：
　　　　　　　　　　　　法　官　魏瑞紅
法官起立朗讀判決主文、犯罪事實要旨、處罰條文、附記事項及
告以上訴限制、期間並提出上訴狀之法院，且諭知記載其內容：
一、主  文
甲○○共同犯踰越安全設備竊盜罪，累犯，處有期徒刑壹年；減
為有期徒刑陸月，如易科罰金，以新臺幣壹仟元折算壹日。
乙○○犯搶奪罪，處有期徒刑捌月；又犯搶奪罪，處有期徒刑捌
月。應執行有期徒刑壹年參月。
二、犯罪事實要旨：
（一）甲○○前於民國93年、94年間，因犯毒品危害防制條例、
      搶奪等案件，經本院分別判處有期徒刑1年5月、10月確定
      ，於95年9月21日縮短刑期假釋交付保護管束，於95年11
      月25日假釋期滿執行完畢。
（二）乙○○前於88年間，因懲治盜匪條例、毒品危害防制條例
      等案件分別經法院判處有期徒刑7年2月、1年確定，於95
      年9月1日因假釋付保護管束，假釋期間至97年3月16日始
      行期滿（不構成累犯）。
（三）甲○○與丁○○（由本院另行審結）共同基於意圖為自不
      法所有之犯意聯絡，於96年4月7日10時30分許，在新竹巿
      北區○○路250巷65號1樓，先由丁○○以將冷氣機推入屋
      內之方式踰越冷氣窗後進入屋內，再開啟大門令甲○○進
      入，共同竊取宋斯偉所有之ARMOTECH廠牌A1000、A2000軟
      空氣槍、同廠牌M84CO2、CP99CO2手槍、TOPGUN廠牌鎮暴
      槍、WG廠牌M84CO2手槍等各1把、HP廠牌手提電腦及華碩
      廠牌桌上型電腦各1部、鈦金鍺石健康手鍊5條、BB彈5包
      、CO2鋼瓶25瓶等，約值新臺幣（下同）9萬9,300元，得
      手後將其中桌上型電腦及手提電腦持往設於新竹巿經國路
      2 段276號之廣宇電腦數位科技有限公司，向不知情之劉
      少民變賣，共得款5,100元，由甲○○分得2,000元，餘款
      則歸丁○○所有，至於其餘竊得物品則由甲○○分得模型
      手槍專用箱1個、鈦金鍺石健康手鍊2條等物品，其他則為
      丁○○分得。
（四）又乙○○因打玩電子遊戲機具將錢財花用殆盡，乃意圖為
      自己不法之所有，駕駛車牌號碼N3X-582號重型機車，於
      96年4月30日凌晨0時35分，在新竹巿英明街10號前，見朱
      玉芬獨自駕駛機車，並將內置有肩背式LV廠牌皮包1 個、
      同廠牌名片夾2個、現金2萬2,000元、國民身分證2張、全
      民健康保險卡3張、汽車及機車駕駛執照各1張、金融卡2
      張、信用卡4張、三星牌行動電話1支等物品之手提包放置
      在機車腳踏板上，乃趁機徒手搶奪上開手提包得手；復另
      基於意圖為自己不法之所有，仍駕駛上開機車，於同日凌
      晨1時30分，在新竹巿中山路500號前，見林秀怡獨自騎乘
      機車，並將內置有機車駕駛執照、全民健康保險卡、機車
      行駛執照、美髮工會會員證各1張、血壓機1部及太陽眼鏡
      4支等物品之小旅行袋放置在機車腳踏板上，乃趁機徒手
      搶奪該小旅行袋得手，並將其中現金取出供己花用，其餘
      物品則除部分證件及2支太陽眼鏡因前往甲○○位於新竹
      市○區○○里○○鄰○○街313巷27弄14號住處談天時遺忘
      而置於該址外，餘均遭乙○○丟棄在頭前溪中而為溪水流
      失。嗣於96年5月3日18時30分，經警持本院法官核發之搜
      索票前往甲○○上開住處執行搜索時查獲，並扣得國民身
      分證2張、全民健康保險卡3張、駕駛執照3張、太陽眼鏡2
      支、模型手槍專用箱1個、鈦金鍺石健康手鍊2條、電腦主
      機外殼1具、HP廠牌手提電腦1部等物品。
三、處罰條文：
　　刑法第28條、第321條第l項第2款、第325條第1項、第47條
    第1項、第41條第1項前段、第51條第5款，刑法施行法第1條
    之1，中華民國96年罪犯減刑條例第2條第1項第3款、第7條
    、第9條。
四、協商判決除有刑事訴訟法第454條之4第1項第1款於本訊問程
    序終結前，被告撤銷協商合意或檢察官撤回協商聲請者；第
    2款被告協商之意思非出於自由意志者；第4款被告所犯之罪
    非第455條之2第1項所定得以協商判決者；第6款被告有其他
    較重之裁判上一罪之犯罪事實者；第7款法院認應諭知免刑
    或免訴、不受理者情形之一，及違反同條第2項「法院應於
    協商合意範圍內為判決；法院為協商判決所科之刑，以宣告
    緩刑或2年以下有期徒刑、拘役或罰金為限」之規定者外，
    檢察官與被告、辯護人均不得上訴。
五、如有前項得上訴之情形，得自收受宣示判決筆錄送達之日起
    10日內，向本院提出上訴書狀，上訴於第二審法院。
中　　華　　民　　國　　96　　年　　7 　　月　　23　　日
                      刑事第六庭書記官  吳月華
                                法　官  魏瑞紅
以上筆錄正本係照原本作成。
中　　華　　民　　國　　96　　年　　7 　　月　　23　　日
                                書記官  吳月華
附錄論罪科刑法條：
中華民國刑法第321條（加重竊盜罪）
犯竊盜罪而有左列情形之一者，處6月以上、5年以下有期徒刑：
一於夜間侵入住宅或有人居住之建築物、船艦或隱匿其內而犯之
  者。
二毀越門扇、牆垣或其他安全設備而犯之者。
三  攜帶兇器而犯之者。
四  結夥三人以上而犯之者。
五  乘火災、水災或其他災害之際而犯之者。
六  在車站或埠頭而犯之者。
前項之未遂犯罰之。
中華民國刑法第325條
（普通搶奪罪）
意圖為自己或第三人不法之所有，而搶奪他人之動產者，處 6 月
以上 5 年以下有期徒刑。
因而致人於死者，處無期徒刑或 7 年以上有期徒刑，致重傷者，
處 3 年以上 10 年以下有期徒刑。
第 1 項之未遂犯罰之。
